臺灣臺南地方法院刑事判決
110年度交易字第510號
公  訴  人  臺灣臺南地方檢察署檢察官
被      告  郭水清


上列被告因公共危險案件，經檢察官提起公訴（110年度偵字第7
417號），被告就被訴事實為有罪之陳述，本院裁定改依簡式審
判程序審理，判決如下：
    主    文
郭水清犯駕駛動力交通工具而吐氣所含酒精濃度達每公升零點二
五毫克以上之罪，累犯，處有期徒刑柒月。
    事 實 及 理 由
一、被告郭水清所犯係死刑、無期徒刑、最輕本刑為3年以上有
    期徒刑以外之罪，亦非高等法院管轄第一審案件，且被告於
    本院審理中，已就被訴事實為有罪之陳述，經告知簡式審判
    程序之旨後，被告及檢察官對本件改依簡式審判程序審理均
    表示同意，經本院依刑事訴訟法第273條之1第1項規定，裁
    定本件以簡式審判程序加以審理，合先敘明。
二、本件犯罪事實及證據，除就證據部分增列：「被告於本院準
    備程序及審理中之自白（見院卷第47、51頁）」外，餘均引
    用起訴書之記載（如附件）
三、核被告郭水清所為，係犯刑法第185條之3第1項第1款之駕駛
    動力交通工具而吐氣所含酒精濃度達每公升0.25毫克以上之
    罪。又被告有起訴書犯罪事實一、所載之前案科刑判決及執
    行完畢乙情，有臺灣高等法院被告前案紀錄表在卷可按，其
    受徒刑之執行完畢後，5年以內故意再犯本件有期徒刑以上
    之罪，為累犯，本院審酌被告構成累犯之前案為公共危險罪
    ，竟再犯公共危險罪，顯見其刑罰反應力薄弱，自我控管之
    能力欠缺，主觀上惡性非輕，爰參酌司法院釋字第775號解
    釋意旨，依刑法第47條第1項之規定，加重其刑。
四、爰審酌被告有5次公共危險前科（①本院以101年度交簡字第3
    054號判決判處拘役59日確定，②本院以103年度交簡字第321
    3號判決判處有期徒刑3月確定，③本院以105年度審交簡字第
    101號判決判處有期徒刑6月確定，④本院以105年度審交簡字
    第258號判決判處有期徒刑6月，併科罰金新臺幣1萬元確定
    ，⑤本院以107年度交易字第475號判決判處有期徒刑7月，併
    科罰金新臺幣1萬元確定），有前引被告前案紀錄表附卷可
    按，詎不知悔改，其明知酒精成分對人之意識、控制能力具
    有不良影響，超量飲酒後會導致對週遭事務之辨識及反應能
    力較平常狀況薄弱，因而酒後駕車在道路上行駛，對一般往
    來之公眾及駕駛人自身皆具有高度危險性，猶漠視自己安危
    ，更枉顧法律禁止規範與公眾道路通行之安全，竟仍酒後騎
    乘普通重型機車在道路行駛，為警測得其飲酒後吐氣所含酒
    精濃度達每公升0.27毫克，所為應予非難，並考量被告犯後
    坦認犯行，未肇事致他人受有傷害，兼衡其罹患重聽而領有
    中度身心障礙證明（見院卷第47頁，警卷第19頁），及其自
    陳國小肄業之教育程度，離婚、育有2名子女均已成年，車
    禍前從事鷹架搭建，收入不固定，日薪約新臺幣2千元，目
    前因車禍受傷無法工作，現與女兒、女婿同住（見院卷第52
    頁）等一切情狀，量處如主文所示之刑，以資懲儆。
據上論斷，應依刑事訴訟法第299條第1項前段、第273條之1第1
項、第310條之2、第454條第2項，刑法第185條之3第1項第1款、
第47條第1項，刑法施行法第1條之1第1項，判決如主文。
本案經檢察官莊立鈞提起公訴，檢察官鄭聆苓到庭執行職務。
中　　華　　民　　國　　110 　年　　7 　　月　　30　　日
                  刑事第十五庭  法  官  張婉寧
以上正本證明與原本無異。
如不服本判決應於收受本判決後20日內向本院提出上訴書狀，並
應敘述具體理由。其未敘述上訴理由者，應於上訴期間屆滿後20
日內向本院補提理由書狀（均須按他造當事人之人數附繕本）「
切勿逕送上級法院」。 
　　　　　　　　　　　　　　　　書記官  蔡雅惠　　　　　
中　　華　　民　　國　　110 　年　　8 　　月　　2 　　日

附錄論罪科刑法條：
中華民國刑法第185條之3
駕駛動力交通工具而有下列情形之一者，處2年以下有期徒刑，
得併科20萬元以下罰金：
一、吐氣所含酒精濃度達每公升零點二五毫克或血液中酒精濃度
    達百分之零點零五以上。
二、有前款以外之其他情事足認服用酒類或其他相類之物，致不
    能安全駕駛。
三、服用毒品、麻醉藥品或其他相類之物，致不能安全駕駛。
因而致人於死者，處3年以上10年以下有期徒刑；致重傷者，處1
年以上7年以下有期徒刑。
曾犯本條或陸海空軍刑法第54條之罪，經有罪判決確定或經緩起
訴處分確定，於五年內再犯第1項之罪因而致人於死者，處無期
徒刑或5年以上有期徒刑；致重傷者，處3年以上10年以下有期徒
刑。

附件：
臺灣臺南地方檢察署檢察官起訴書
                                     110年度偵字第7417號
　　被　　　告　郭水清　男　59歲（民國00年0月00日生）
　　　　　　　　　　　　住○○市○○區○○里0鄰○○路0段
　　　　　　　　　　　　000巷00弄00號
　　　　　　　　　　　　國民身分證統一編號：Z000000000號
上列被告因公共危險案件，業經偵查終結，認應提起公訴，茲將
犯罪事實及證據並所犯法條分敘如下：
　　　　犯罪事實
一、郭水清曾犯公共危險案件，經臺灣臺南地方法院於民國107
    年8月22日以107年度交易字第475號判決判處有期徒刑7月、
    併科罰金新臺幣1萬元確定，有期徒刑部分於108年5月7日執
    行完畢。其仍於110年3月20日上午11時許，在臺南市區某工
    地內飲酒後，致吐氣所含酒精濃度達每公升0.25毫克以上，
    於同日13時30分許，酒後騎乘車牌號碼000-000號普通重型
    機車上路。復於同日13時50分許，行經臺南市北區長榮路與
    長勝路口時，因不勝酒力，為警攔查，並於同日14時6分測
    試其飲酒後吐氣所含酒精濃度高達每公升0.27毫克之數值，
    而查獲上情。
二、案經臺南市政府警察局第五分局報告偵辦。
　　　　證據並所犯法條
一、上揭犯罪事實，業據被告郭水清於警詢時及偵查中坦承不諱
    ，復有酒精測定紀錄表、呼氣酒精測試器檢定合格證書影本
    、舉發違反道路交通管理事件通知單影本各1份附卷可佐。
    被告犯嫌，洵堪認定。
二、核被告所為，係犯刑法第185條之3第1項第1款之公共危險罪
    嫌。被告曾受有期徒刑之執行完畢（有本署刑案資料查註紀
    錄表可參）後，5年內故意再犯本件有期徒刑以上之罪，為
    累犯，請依刑法第47條第1項規定加重其刑。又被告前因5次
    酒後駕車之公共危險案件，依序經法院判決判處拘役59日、
    有期徒刑3月、6月、6月（併科罰金1萬元）、7月（併科罰
    金1萬元），有本署刑案資料查註紀錄表附卷可考，其仍不
    知悔改，再度6犯本件酒後駕車之公共危險罪，且駕駛執照
    業經註銷仍駕車，有舉發違反道路交通管理事件通知單影本
    1份（警卷第11頁右側）存卷可考，顯見被告毫無悔改之意
    ，完全漠視道路上其他用路人之生命、身體之安全於不顧，
    爰請從重量處適當之刑，以資懲儆。
三、依刑事訴訟法第251條第1項提起公訴。
　　此　致
臺灣臺南地方法院
中　　華　　民　　國　 110　　年　　4 　　月　　23　　日
　　　　　　　　　　　　　　　檢察官　莊　立　鈞
本件正本證明與原本無異
中　　華　　民　　國　 110　　年　  4　  月　  30　　日
                              書  記  官  林志誠
（本院按下略）